# 进口固定资产入账汇率折算

提问人：chinayuanji 时间：2012-06-11 16:04:58
应该以设备报关进口当天的汇率折算，具体日期应该查看报关单上的报关日期

回答人：chenyiwei
比较赞同此观点。

提问人：joannally 时间：2012-06-12 15:04:53
可是陈版在之前 2011 年 3 月 2 日的一个帖子回复总结为： 1 、该固定资产价款中，属于在到货之前预付的部分，按支付预付款之日的汇率折合。 2 、到货之后应付或支付的部分按照到货之日的汇率折合。“到货之日”应理解为该项固定资产的所有权上的主要风险和报酬转移到本会计主体之日，即该项固定资产符合初始确认条件之日。 我觉得比较合理，符合固定资产成本核算原则。 所以，信用证属于在设备报关之前已经支付的款项，为何又要用设备报关时的汇率呢？

回答人：chenyiwei
信用证方式和一般的预付款方式可能有区别。即信用证保证金是对开证银行而不是供应商提供的保证，实际上款项还是要在到货之后才转付给供应商的。保证金是货币性资产，与预付款项的性质不同。

提问人：joannally 时间：2012-06-13 09:40:24
谢谢陈版，那如果这样说的话，由于信用证必须在有效期内且在装运后 21 天内去议付行交单兑付，开证行收到议付行垫付的单据后付款给议付行，随后通知开证人付款赎单，此时固定资产未必已经到货，所以，是否应该选择到货及开证人付款赎单孰早的原则？

回答人：chenyiwei
我理解是。

提问人：joannally 时间：2012-06-13 14:29:31
谢谢，这样的话，是否应该总结如下：关于该固定资产价值有三部分组成： 1.直接预付的部分按当时实际付款入账为预付账款的金额转入固定资产 2.信用证支付部分，考虑实际固定资产报关入境报关单上载明日期 与 开证行通知付款赎单日期 孰早作为当天记账汇率，折算这部分入账价值，与信用证保证金账户提前购汇产生的核算差异确认财务费用 3.到货验收后的质保金支付，应该在确认固定资产入账价值时按固定资产报关单入境当天汇率提前预估入账，与实际支付部分的差异，确认为财务费用。

回答人：chenyiwei
可以这样理解。